臺灣新北地方法院板橋簡易庭民事簡易判決
                                   110年度板簡字第1334號
原      告  許美麗  
被      告  黃惠珍  

上列當事人間請求損害賠償事件，本院於民國110年11月1日言詞
辯論終結，判決如下：
    主      文
被告應給付原告新臺幣貳拾萬元。
原告其餘之訴駁回。
訴訟費用新臺幣伍仟肆佰元，由被告負擔新臺幣貳仟壹佰陸拾元
，餘由被告負擔。
本判決第一項得假執行。
    事實及理由
壹、程序部分按訴狀送達後，原告不得將原訴變更或追加他訴，
    但請求之基礎事實同一者；擴張應受判決事項之聲明者，不
    在此限，民事訴訟法第255條第1項第2款定有明文。查本件
    原告起訴時訴之聲明為：被告應給付原告新臺幣（下同） 2
    00,000元。（見本院卷第11頁）。嗣於民國 110年10月15日
    以民事擴張訴之聲明狀變更聲明為：被告應給付原告 500,0
    00元（見本院卷第99頁）。核原告所為聲明之變更，與原訴
    請求所主張之基礎事實同一，僅擴張應受判決事項之聲明，
    證據資料亦得共通利用，核與前揭法律規定相符，自應准許
    。
貳、實體部分
一、原告主張：原告與訴外人陳信佐（下稱陳信佐）為配偶關係
    ，結婚30餘年，夫妻關係良好，直至109年6月間，原告發現
    陳信佐行為異常，經由陳信佐手機查詢訊息內容，發現被告
    曾傳送洗澡等之不雅動作影片予陳信佐，且被告與陳信佐間
    有諸多曖昧訊息，2人並多次合意性交（下合稱系爭侵權行
    為），事發之後，原告因系爭侵權行為，精神上受有莫大傷
    害。為此，爰依侵權行為之法律關係提起本訴，並聲明：被
    告應給付原告500,000元。
二、被告則以：伊並未勾引陳信佐，伊有跟陳信佐稱如果有一天
    被原告發現時就結束關係，伊跟陳信佐已無聯絡，伊與陳信
    佐交往期間，有吃飯、聊天、接吻、擁抱及性行為近20次等
    語，資為抗辯。並聲明：原告之訴駁回。
三、不爭執事項：原告與陳信佐於77年3月17日結婚迄今。
四、本院之判斷：原告主張陳信佐與其尚有婚姻關係期間，被告
    與陳信佐有逾越正常男女分際之不當交往行為，侵害其基於
    配偶關係之身分法益等情，業據提出LINE通訊軟體對話截圖
    為證，為被告否認，並以前揭情詞置辯，是本件應審究之事
    項厥為：㈠、被告有無原告主張侵害原告基於配偶關係身分
    法益之侵權行為？㈡、被告是否應負侵權行為損害賠償責任
    ？被告應給付損害賠償數額為若干？茲析述如后：
㈠、被告有無原告主張侵害原告基於配偶關係身分法益之侵權行
    為？
  ⒈按因故意或過失，不法侵害他人之權利者，負損害賠償責任
    ；數人共同不法侵害他人之權利者，連帶負損害賠償責任；
    ；又不法侵害他人之身體、健康、名譽、自由、信用、隱私
    、貞操，或不法侵害其他人格法益而情節重大者，被害人雖
    非財產上之損害，亦得請求賠償相當之金額；其名譽被侵害
    者，並得請求回復名譽之適當處分；前2項規定，於不法侵
    害他人基於父、母、子、女或配偶關係之身分法益而情節重
    大者，準用之；民法第184條第1項前段、第185條第1項前段
    、第 195條第1項、第3項分別定有明文。又婚姻係以夫妻之
    共同生活為其目的，配偶雙方應互相協力保持其共同生活之
    圓滿安全及幸福，是配偶雙方應有「協力維持美滿幸福婚姻
    之義務」，何一方配偶違反上開協力義務，與第三人親密互
    動致婚姻破裂，即有侵害他方配偶基於配偶關係之身分法益
    之可能（參照呂麗慧，從身分法角度論侵害配偶權之民事責
    任，月旦民商法雜誌，102年9月，頁38至41），是在配偶一
    方違反上開協力義務與第三人親密互動脈絡下，基於配偶關
    係而生之身分法益，當屬民法第184條第1項前段應受保護之
    權利，倘配偶之一方不誠實，雖非通姦或相姦行為，若該行
    為客觀已逾越通常社交禮節範疇，足以破壞夫妻間共同生活
    之圓滿安全及幸福而情節重大，亦屬與第三人共同不法侵害
    他方配偶因婚姻契約之身分法益，則他方配偶自得主張此項
    基於配偶關係而生之身分法益受侵害，依民法第184條第1項
    前段、第195條第3項準用同條第1項請求侵權行為人負損害
    賠償責任，給付精神慰撫金。
  ⒉經查，原告主張被告曾傳送洗澡等之不雅動作影片予陳信佐
    、被告與陳信佐間有諸多曖昧訊息且被告與陳信佐交往期間
    發生性行為多達20次，業據提出LINE通訊軟體對話截圖為證
    ，復為被告於本院110年11月1日言詞辯論時所不爭執（見本
    院卷第51、52頁），被告於原告與陳信佐婚姻存續期間，傳
    送曖昧訊息、發生性行為，顯已逾越通常社交禮節範疇，足
    以破壞原告與陳信佐夫妻間共同生活之圓滿安全及幸福而情
    節重大，而共同不法侵害原告基於配偶關係之之身分法益。
㈡、被告是否應負侵權行為損害賠償責任？被告應給付損害賠償
    數額為若干？
  ⒈按因故意或過失，不法侵害他人之權利者，負損害賠償責任
    ；又不法侵害他人之身體、健康、名譽、自由、信用、隱私
    、貞操，或不法侵害其他人格法益而情節重大者，被害人雖
    非財產上之損害，亦得請求賠償相當之金額分；前2項規定
    ，於不法侵害他人基於父、母、子、女或配偶關係之身分法
    益而情節重大者，準用之；民法第184條第1項前段、第195
    條第1項、第3項分別定有明文。
  ⒉承前所述，被告與陳信佐所為系爭侵權行為，實已侵害原告
    基於配偶關係之之身分法益，業經審認於前，故原告主張依
    侵權行為之法律關係，被告應負損害賠償責任，核屬有據。
  ⒊末按被害人受有非財產上損害，請求加害人賠償相當金額之
    慰撫金時，法院對於慰撫金之量定，應斟酌實際加害情形、
    所造成之影響、被害人痛苦之程度、兩造之身份地位、經濟
    情形及其他一切狀況，以酌定相當之數額。查被告於已婚之
    人發生性行為，無視原告方為陳信佐配偶之地位，侵害原告
    與陳信佐婚姻生活之圓滿、安全及幸福狀態，堪認上揭行為
    造成原告精神上之痛苦。次查原告為高中肄業，現從事服務
    業，約收入兩萬多，名下有一台汽車；被告為國小畢業，從
    事服務業，月收入不穩定約三萬多，名下有一台機車，復被
    告自承與陳信佐發生近20次之性行為，本院綜合審酌上情，
    認原告請求被告賠償精神慰撫金在20萬元範圍內為適當，至
    原告逾此範圍之請求，則屬無據。
五、綜上所述，被告侵害原告基於配偶關係身分法益之侵權行為
    ，是原告依侵權行為之法律關係，請求被告給付200,000元
    ，為有理由，應予准許；至原告逾此範圍之請求，為無理由
    ，應予駁回。
六、本件原告勝訴部分，係就民事訴訟法第427條第1項訴訟適用
    簡易程序所為被告敗訴之判決，爰依同法第389條第1項第3
    款之規定，職權宣告假執行。
七、本件事證已明，兩造其餘攻擊、防禦方法及舉證，經核於判
    決結果無影響，爰不逐一論列。
八、訴訟費用負擔之依據：民事訴訟法第79條。本件訴訟費用額
    ，依後附計算書確定如主文所示金額。
中　　華　　民　　國　 110　　年　　11　　月　　26　　日
                  臺灣新北地方法院板橋簡易庭
                              法  官  吳孟竹
 計    算    書
項        目        金    額（新臺幣）       備     註
第一審裁判費            5,400元       其中 2,160元由被告
合        計            5,400元       負擔，餘由原告負擔
                                       。

以上正本係照原本作成。
如不服本判決，應於送達後20日內，向本院提出上訴狀並表明上
訴理由，如於本判決宣示後送達前提起上訴者，應於判決送達後
20日內補提上訴理由書（須附繕本）。
如委任律師提起上訴者，應一併繳納上訴審裁判費。
中　　華　　民　　國　 110　　年　　11　　月　　26　　日
                              書記官  呂亞馨